最高法院刑事判決　　　　　　　九十四年度台上字第九九三號
　　上　訴　人　台灣高等法院台中分院檢察署檢察官
　　被　　　告　甲○○
　　　　　　　　　　　　0-1.
　　　　　　　　乙○○
　　　　　　　　　　　　10號.
　　　　　　　　丙○○
　　　　　　　　　　　　6號
上列上訴人因被告等強盜案件，不服台灣高等法院台中分院中華
民國九十一年五月十五日第二審更審判決（九十一年度重上更(一)
字第四六號，起訴案號：台灣台中地方法院檢察署八十六年度偵
字第二五０七四號），提起上訴，本院判決如下：
    主  文
上訴駁回。
    理  由
按刑事訴訟法第三百七十七條規定，上訴於第三審法院，非以判
決違背法令為理由，不得為之。是提起第三審上訴，應以原判決
違背法令為理由，係屬法定要件。如未依據卷內訴訟資料，具體
指摘原判決不適用何種法則或如何適用不當，或所指摘原判決違
法情事，顯與法律規定得為第三審上訴理由之違法情形，不相適
合時，均應認其上訴為違背法律上之程式，予以駁回。本件被告
甲○○、乙○○、丙○○被訴因需錢花用，竟共同意圖為自己不
法之所有，於民國八十六年十一月二十九日上午七時三十分許，
在台中市○○區○○路、瀋陽街口處，見告訴人徐步武一人獨行
，認有機可乘，而分持隨手拾自地上之鐵、木棍，由甲○○以鐵
棍毆打徐步武，致徐步武不能抗拒，再由乙○○、丙○○下手搜
口袋，取去其內之新台幣（下同）一百元，嗣見徐步武流血，乃
停手離去，認被告等三人共犯有懲治盜匪條例第五條第一項第一
款之盜匪罪嫌。經原審審理結果，認被告等被訴犯罪均屬不能證
明，於原判決內，除依法引用第一審判決所載之證據及理由外，
復於理由欄五，詳加補述其理由，乃維持第一審諭知被告等三人
均無罪之判決，駁回檢察官之第二審上訴。檢察官仍表不服，提
起第三審上訴，其上訴意旨略謂：被告等三人對於行為前係由何
人提議打人搶錢，如何拆卸拖把作為木棍，再分持木棍、鐵棍作
為工具，迨甲○○將告訴人打傷倒地後，命丙○○搜身找錢等情
，於警詢中供述綦詳，互核相符，原判決就此不利於被告等三人
之證據，如何不足採信，未詳予說明，僅依告訴人與被告家屬和
解後，所為有利於被告之翻供證詞，即認告訴人與被告等在警詢
時所為一致之供述，不符事實，即有判決不備理由之違法；縱然
告訴人事後證稱其身上一百元，不知係遭被告拿走，或因摔倒，
或是運動跑步時遺失等語，但衡以甲○○與該告訴人在警詢時已
一致供稱告訴人遭毆倒地後，乙○○、丙○○予以搜身時，告訴
人說身上沒錢，甲○○即問告訴人家在那裡，並說帶我去之情，
足見被告等三人事前同謀、事中強盜，丙○○固將搜出之二十元
返還告訴人，僅屬強盜行為是否已達既遂程度問題，原判決竟憑
此作為有利於被告等三人之認定，亦有未依卷證及違背經驗法則
之違背法令云云。惟按證據之取捨，乃事實審法院之職權，如未
違背客觀存在之經驗法則或論理法則，即不得以當事人主觀之推
測，漫事指為違法，而據為上訴第三審之理由。又告訴人之告訴
，係以使被告受刑事訴追為目的，是其陳述是否與事實相符，仍
應調查其他證據以資審認。原判決所引用之第一審判決理由欄，
已詳細說明告訴人所供僅足以證明遭被告甲○○持棍打傷之事，
尚不足據以證明被告等三人該當於強劫（強盜）罪之不法所有意
圖與施強暴之構成要件，參以告訴人證稱丙○○固有搜索口袋之
行為，卻隨即將搜出之鑰匙、硬幣返還，並為伊按住頭部傷處，
且道歉離去。復衡以案發時，正值人潮開始上學、上班之際，地
點係在人來人往之路口，告訴人僅著運動裝，外觀上顯無攜帶重
金等情，可見被告等三人在警詢中自白強盜，要與事實不符。原
判決另以據告訴人在歷次審理中所證，顯示其在案發時，已無反
抗能力，如被告等有意強劫財物，當取走已得手之二十元，不致
即時返還，並讓告訴人離去，再參以被告等三人在警局案移檢察
官偵查之初，均即否認強劫財物，益見被告等三人之警詢自白與
告訴人之警詢指訴，難認與事實相符。該告訴人尚且到庭證稱被
告並未要求伊帶其等回伊住處，未見被告取走伊身上財物，告訴
人之警詢所供不能憑採，詳加敘明。從形式上觀察，並無違背法
令之情形存在。上訴意旨並未依據卷內資料具體指摘，仍執陳詞
，就屬原審採證職權之行使及判決內已明白論斷之事項，憑片面
主觀之意見，任意指摘，且仍為單純事實之爭執，泛言原判決有
理由不備及未依卷證、違背經驗法則之違法，自非適法之第三審
上訴理由。其上訴違背法律上之程式，應予駁回。
據上論結，應依刑事訴訟法第三百九十五條前段，判決如主文。
中　　華　　民　　國　九十四　年　　三　　月    三  　日
                      最高法院刑事第九庭
                          審判長法官  張　淳　淙
                                法官  張　春　福
                                法官  呂　丹　玉
                                法官  洪　昌　宏
                                法官  韓　金　秀
      本件正本證明與原本無異
                                      書  記  官
中　　華　　民　　國　九十四　年　　三　　月    七  　日
                                                   Ｍ
